臺灣臺北地方法院刑事判決　　　　　　　 94年度易字第581號
公　訴　人　臺灣臺北地方法院檢察署檢察官
被　　　告　丑○○
上列被告因竊盜案件，經檢察官聲請以簡易判決處刑（93年度偵
字第3397號），及移送併辦（94年度偵字第8276號），本院刑事
庭認不宜以簡易判決處刑，移由本院改依通常程序審理，茲判決
如下：
    主  文
丑○○連續結夥三人以上竊盜，處有期徒刑柒月。
    事  實
一、丑○○與戊○○共同基於意圖為自己不法所有之概括犯意聯
    絡，連續於附表一編號1至4所示之時間、地點，趁被害人甲○○等人不注意之際，由丑○○負責掩護、戊○○下手，共
    同竊取如附表一編號1至4所示之被害人甲○○等人所有之手
    機；復承上概括犯意，於附表一編號5所示之時間、地點，
    與戊○○、壬○○結夥三人，趁被害人丁○○不注意之際，
    由丑○○負責掩護、戊○○與壬○○下手，共同竊取如附表
    一編號5所示之被害人丁○○所有之手機。於94年1月29日下
    午5時39分許，在台北市○○街為警查獲查獲，並扣得附表
    一編號1至4所示被害人所有之手機共4支；另於94年4月24日
    下午5時40分許，在台北市○○○路與武昌街口為警查獲。
二、案經台北市政府警察局移送台灣台北地方法院檢察署檢察官
    偵查起訴及移送併辦。
    理  由
一、被告丑○○於本院審理時就後述被告以外之人於審判外陳述
    之證據能力均不爭執，依刑事訴訟法第159條之5之規定，各
    該傳聞供述有證據能力，合先說明。
二、前揭事實，業據被告於本院審理時坦承不諱，核與證人即被
    害人甲○○、子○○、卯○○、癸○○、丁○○於警詢時證
    述失竊之情節相符（見94年偵字第3397號卷第25、20、15頁
    ，及94偵字第4751號卷第2頁，與94年偵字第8276號卷第40
    頁），復有贓物認領保管單5紙在卷可稽，足徵被告之自白
    確與事實相符。本件事證明確，被告犯行堪予認定。
三、核被告於附表一編號5所為，係犯刑法第321條第1項第4款之
    結夥三人以上竊盜罪，於附表一編號1至4所為，係犯同法第
    320條第1項普通竊盜罪；起訴書雖載被告涉犯刑法第320條
    第1項之罪，惟業經公訴人當庭更正起訴法條為刑法第321條
    第1項第4款，併予敘明。被告於附表一編號1至4之犯行與戊○○間，於附表一編號5之犯行與戊○○及壬○○間，有犯
    意聯絡及行為分擔，為共同正犯。又被告先後多次結夥三人
    以上竊盜、普通竊盜犯行，時間緊接，犯罪構成要件相同，
    顯係基於概括犯意為之，應依連續犯規定，論以情節較重之
    結夥三人以上竊盜罪，並加重其刑。公訴意旨雖未敘及附表
    一編號2、5之犯行，然此部分事實與起訴之犯罪事實具有連
    續犯之裁判上一罪關係，附表一編號5部分並經檢察官移送
    併辦，為起訴效力所及，本院自應併予審究。爰審酌被告與
    共犯不知循合法途徑賺取正當財物，及其犯罪之動機、目的
    、手段、品行、智識程度、所生之危害及犯罪後坦承犯行之
    態度等一切情狀，量處如主文所示之刑。
四、移送併辦意旨另以：被告丑○○夥同戊○○、壬○○、寅○○、辛○○共同基於概括之犯意聯絡，連續於附表二所示之
    時間、地點，共同竊取如附表二所示之被害人財物；被告所
    涉刑法第321條第1項第4款之加重竊盜罪嫌，與本案具有連
    續犯之裁判上一罪關係，而移送併辦。訊據被告否認有附表
    二所示之犯行，辯稱：其等於94年4月24日下午係單純相約
    逛街，並未共謀竊盜，其未參與此部分犯行等語。經查，（
    一）被害人丙○○之手機1支，係壬○○於附表二編號1所示
    時間、地點，拉開被害人丙○○之背包拉鍊，伸手進入背包
    內所竊得，再交予寅○○持有，當時僅壬○○及寅○○在現
    場等情，已據證人寅○○於本院審理時證述明確（見本院94
    年10月4日筆錄第18頁）；證人壬○○於本院審理時猶否認
    此部分犯行，亦未指證被告有何此部分犯行；被害人丙○○
    於本院審理時則證稱：不知是何人竊取等語；復無其他證據
    足認被告確有於附表二編號1所示時間、地點共同竊取被害
    人丙○○之手機，即難遽認此部分犯行。（二）被告雖供稱
    其於94年4月24日下午2時15分許與戊○○、壬○○、寅○○
    、辛○○相約至台北市○○○○街，且戊○○、壬○○於同
    日下午5時許，在台北市○○○路36號1之38室，將附表一編
    號5及附表二編號3之手機2支出售予展利通訊行職員庚○○
    時，其在場之事實，惟否認與壬○○等人就附表二編號2、3
    之犯行有何犯意聯絡及行為分擔；而被告單純在場並不足以
    推論其與下手行竊之人確有竊盜行為之共謀，尚需積極證據
    證明之。本案被告及證人壬○○、寅○○於本院審理時均陳
    稱：當日係相約逛街，並未事先謀議竊盜等語；戊○○於警
    詢時則陳稱：係壬○○趁被害人不注意時偷走背包（即附表
    二編號2之背包），再通知其清理背包內的財物（見94年偵
    字第8276號卷第23頁）；辛○○於警詢時陳稱：手機（即附
    表二編號2之手機）是壬○○交給其使用，壬○○有說是偷
    來的（見同上卷第39頁）；則戊○○、辛○○於警詢時亦未
    供稱其等與被告謀議竊盜。被害人乙○○於本院審理時也證
    稱：不知是何人竊取等語；復無其他證據足認被告確有於附
    表二編號2所示時間、地點，就竊取被害人乙○○背包之犯
    行與壬○○有何犯意聯絡及行為分擔，即難遽認此部分犯行
    。（三）又按共犯之自白不得作為有罪判決之唯一證據，仍
    應調查其他必要之證據，以察其是否與事實相符，刑法第15
    6條第2項定有明文。雖壬○○於警詢時陳稱：附表二編號3
    之手機是大家一起行竊云云，惟其於警詢時已供稱：其等5
    人於24日下午2時15分相約在西門站6號出口，一起逛街，附
    表二編號3之手機是其本人所竊取等語，嗣於本院審理時否
    認其等共同竊盜；且被告與戊○○、寅○○、辛○○於警詢
    時均未承認與壬○○共同竊盜（見同上卷第26、20、30、37
    頁），而被告與戊○○、寅○○於本院審理時均否認與壬○○共同謀議竊盜推由壬○○下手行竊乙節，被害人於本院審
    理時亦無法指認係何人竊盜，尚難僅憑壬○○於警詢單一供
    述，遽認被告有此部分犯行。（四）綜上所述，附表二之犯
    行或可認係壬○○所為，然尚無證據證明被告與壬○○有何
    犯意聯絡及行為分擔，即難遽認此部分犯行，則移送併辦即
    附表二之事實即與前開有罪部分無連續犯之裁判上一罪關係
    ，應由檢察官另行處理。
據上論斷，應依刑事訴訟法第452條、第299條第1項前段，刑法
第28條、第56條、第321條第1項第4款，判決如主文。
本案經檢察官黃于真到庭執行職務。
中　　華　　民　　國　　94　　年　　12　　月　　13　　日
　　　　　　　　　刑事第七庭    審判長法　官  梁耀鑌
                                      法  官  蔡守訓
                                      法  官  蕭清清
上正本證明與原本無異。
如不服本判決，應於判決送達後10日內向本院提出上訴狀。
　　　　　　　　　　　　　　　　      書記官　劉麗英
中　　華　　民　　國　　94　　年　　12　　月　　13　　日
附錄本案論罪科刑法條：
刑法第321條
犯竊盜罪而有左列情形之一者，處六月以上、五年以下有期徒刑
：
一  於夜間侵入住宅或有人居住之建築物、船艦或隱匿其內而犯
    之者。
二  毀越門扇、牆垣或其他安全設備而犯之者。
三  攜帶兇器而犯之者。
四  結夥三人以上而犯之者。
五  乘火災、水災或其他災害之際而犯之者。
六  在車站或埠頭而犯之者。
前項之未遂犯罰之。
附表一：
┌──┬──────┬──────┬───┬────────┐
│編號│  時   間   │  地   點   │被害人│   被竊取之物   │
├──┼──────┼──────┼───┼────────┤
│ 1  │94年1月29日 │台北縣板橋市│甲○○│手機1支（BENQ牌 │
│    │下午1時5分許│新埔捷運站  │      │、銀色、序號3532│
│    │            │            │      │00000000000號） │
├──┼──────┼──────┼───┼────────┤
│ 2  │94年1月29日 │台北市○○街│子○○│手機1支（CHASE牌│
│    │下午2時30分 │（歌星張韶涵│      │、銀色、序號3529│
│    │許          │簽唱會會場）│      │00000000000號） │
├──┼──────┼──────┼───┼────────┤
│ 3  │94年1月29日 │同上        │卯○○│手機1支（OKWAP牌│
│    │下午3時許   │            │      │、白色、序號3521│
│    │            │            │      │00000000000號） │
├──┼──────┼──────┼───┼────────┤
│ 4  │94年1月29日 │台北市○○路│癸○○│手機1支（MOTOROL│
│    │下午5時許   │紅樓廣場（歌│      │A牌V303型、銀紅 │
│    │            │星5566合唱團│      │色、序號00000000│
│    │            │義賣會場）  │      │0000000號）     │
├──┼──────┼──────┼───┼────────┤
│ 5  │94年4月20日 │台北市忠孝西│丁○○│手機1支（BENQ牌 │
│    │下午6時20分 │路22號公車上│      │、銀灰色、序號35│
│    │許          │            │      │0000000000000號 │
│    │            │            │      │）              │
└──┴──────┴──────┴───┴────────┘
附表二：
┌──┬──────┬──────┬───┬────────┐
│編號│  時   間   │  地   點   │被害人│  被竊取之物    │
├──┼──────┼──────┼───┼────────┤
│ 1  │94年4月23日 │台北縣板橋市│丙○○│手機1支（BENQ牌 │
│    │晚間10時許  │新埔捷運站旁│      │、象牙白色、序號│
│    │            │公車招呼站  │      │0000000000000000│
│    │            │            │      │號）            │
├──┼──────┼──────┼───┼────────┤
│ 2  │94年4月24日 │台北市○○街│乙○○│背包1個（內有皮 │
│    │下午3時40分 │萬國廣場地下│      │夾1只、新台幣225│
│    │許          │室          │      │元、手機1支《DBT│
│    │            │            │      │EL 牌、銀灰色、 │
│    │            │            │      │序號000000000000│
│    │            │            │      │077 號》）      │
├──┼──────┼──────┼───┼────────┤
│ 3  │94年4月24日 │台北市○○街│己○○│手機1支（OKWAP牌│
│    │下午3時45分 │與漢中街口（│      │、銀色、序號3538│
│    │許          │卡尼爾化妝品│      │00000000000號） │
│    │            │發表會會場）│      │                │
└──┴──────┴──────┴───┴────────┘
